【裁判字號】    95,訴,3126
【裁判日期】    951110
【裁判案由】    毒品危害防制條例
【裁判全文】
臺灣板橋地方法院刑事判決              95年度訴字第3126號
公  訴  人  臺灣板橋地方法院檢察署檢察官
被      告  甲○○
                    （現另案於臺灣桃園女子監獄執行中）
上列被告因違反毒品危害防制條例案件，經檢察官提起公訴（95
年度毒偵字第6001號），因被告於準備程序進行中就被訴事實為
有罪之陳述，經告知簡式審判程序之旨，本院裁定由受命法官獨
任進行簡式審判程序，並判決如下：
    主  文
甲○○施用第一級毒品，累犯，處有期徒刑玖月，扣案第一級毒
品海洛因貳包（合計淨重零點貳肆公克，空包裝總重零點柒壹公
克）沒收銷燬之，注射針筒肆支、壓脈帶壹條，均沒收。又施用
第二級毒品，累犯，處有期徒刑肆月。應執行有期徒刑壹年，扣
案第一級毒品海洛因貳包（合計淨重零點貳肆公克，空包裝總重
零點柒壹公克）沒收銷燬之，注射針筒肆支、壓脈帶壹條，均沒
收。
    事  實
一、甲○○前於民國93年間因違反槍砲彈藥刀械管制條例案件，
    於94年6 月27日經臺灣桃園地方法院判處有期徒刑4 月確定
    ，於95年6 月2 日縮刑期滿執行完畢。復因施用毒品案件，
    經台灣桃園地方法院以92年度毒聲字第2800號裁定送觀察、
    勒戒後，認有繼續施用毒品之傾向，而以93年度毒聲字第13
    24號裁定令入戒治處所施以強制戒治，嗣於民國94年5 月6
    日強制戒治執行完畢釋放，並經臺灣桃園地方法院檢察署檢
    察官以94年度戒毒偵字第252 號為不起訴處分。詎其猶未杜
    絕毒癮，於前揭強制戒治執行完畢釋放後之5 年內，明知海
    洛因及安非他命業經公告列為毒品危害防制條例第2 條之第
    1 、2 級毒品，不得非法持有、施用，竟基於施用第1 、2
    級毒品海洛因及安非他命之犯意，於95年8 月22日中午12時
    許，在其位於臺北縣中和市○○街11巷25號住處，海洛因以
    注射針筒施用之方法，安非他命則置於吸食器內以火燒烤產
    生煙霧後吸食之方式，各施用海洛因、安非他命1 次，嗣於
    95 年8月22日18時30分許，在臺北縣中和市○○街1 巷口處
    為警查獲，並扣得甲○○所有供施用之第1 級毒品海洛因毒
    品2 包（合計淨重0. 24 公克，總空包裝重0.71公克），及
    甲○○所有供施用毒品所用之注射針筒4 支及壓脈帶1 條，
    並採集其尿液化驗後，始悉上情。
二、案經臺北縣政府警察局三峽分局報請臺灣板橋地方法院檢察
    署檢察官偵查起訴。
    理  由
一、訊據被告甲○○坦承前開犯罪實，而被告於95年8 月22日為
    警所採尿液送臺灣檢驗科技股份有限公司檢驗結果，發現確
    有鴉片類、安非他命之陽性反應，此有臺灣檢驗科技股份有
    限公司95年9 月5 日出具之濫用藥物檢驗報告1 紙附卷可稽
    ，次查，該檢驗中心係先以酵素免疫分析法（ＥＩＡ）篩驗
    ，其尿液中海洛因代謝物嗎啡、安非他命濃度超出檢測範圍
    ，再以氣相層析質普儀分析法（ＧＣ／ＭＳ）確認；其檢驗
    方法係以「氣相層析儀」先將物質氣化後，再經分析管分離
    ，由於各種物質之沸點及對管柱之吸附力不同，在經過檢測
    器（Detector）測定後，表現出不同之滯留時間（Retensio
    n time），以滯留時間來判斷係何種物質；再利用「質普儀
    」為檢測器，將物質撞擊成碎片，記錄其質譜圖。因每個化
    合物之鍵結能力不同，故不同之物質會有其特定之質譜圖，
    因此在物質之判斷上有如指紋之鑑定，在理論上，扣除人為
    因素，其精確度已接近百分之百。此外，並有被告所有供施
    用之第1 級毒品海洛因毒品2 包（合計淨重0.24公克，總空
    包裝重0.71公克），及其所有供施用毒品所用之注射針筒4
    支及壓脈帶1 條扣案可資佐證，足證被告前開自白應與事實
    相符，應予信實。第查，被告前因施用毒品案件，經台灣桃
    園地方法院以92年度毒聲字第2800號裁定送觀察、勒戒後，
    認有繼續施用毒品之傾向，而以93年度毒聲字第13 24 號裁
    定令入戒治處所施以強制戒治，嗣於民國94年5 月6 日強制
    戒治執行完畢釋放，並經臺灣桃園地方法院檢察署檢察官以
    94年度戒毒偵字第252 號為不起訴處分等情，有臺灣高等法
    院被告全國前案紀錄表、不起訴處分書各1 紙在卷可稽，其
    於強制戒治執行完畢後，5 年內再犯施用第1 、2 級毒品之
    罪，與毒品危害防制條例第23條第2 項之規定相符，殆無疑
    問。從而，本案事證已臻明確，被告犯行洵堪認定，自應依
    法論科。
二、按海洛因及安非他命分屬第1 級及第2 級毒品，毒品危害防
    制條例第2 條第2 項第1 款及第2 款定有明文。核被告甲○
    ○所為，係犯毒品危害防制條例第10條第1 項之施用第1 級
    毒品罪及同條第2 項之施用第2 級毒品罪；其持有海洛因及
    安非他命之低度行為，分別為施用之高度行為所吸收，均不
    另論罪。其所犯上開二罪，犯意各別，行為互異，應分論併
    罰。又被告有事實欄所載之執行紀錄，有臺灣高等法院被告
    前案紀錄表在卷可稽，其於有期徒刑執行完畢後之5 年以內
    ，再犯本件有期徒刑以上之上開2 罪，為累犯，本件適用裁
    判時刑法第47條規定，均加重其刑。爰審酌被告已有因施用
    毒品獲不起訴處分之寬典，猶因施用海洛因、安非他命再犯
    本罪，顯未衷心悛悔，漠視法令之禁制，恣意濫用藥品，甚
    為可訾，兼衡其施用安非他命、海洛因所生危害實以自戕健
    康為主，於他人尚無明顯重大危害及其犯後終能供認無隱，
    態度良好等一切情狀，分別量處如主文所示之刑，並定其應
    執行之刑，用勵自新。
三、扣案之第1 級毒品海洛因毒品2 包（合計淨重0.24公克，總
    空包裝重0.71公克），均係第1 級毒品，有法務部調查局95
    年9 月10日調科壹字第09523013870 號鑑定通知書1 紙附卷
    可參，應依毒品危害防制條例第18條第1 項前段規定宣告沒
    收銷燬之。而扣案之注射針筒4 支及壓脈帶1 條，均係被告
    所有供施用毒品犯罪所用之物，業據被告於本院審理時供述
    在卷，爰依刑法第38條第1 項第2 款之規定宣告沒收。
據上論斷，應依刑事訴訟法第273 條之1 第1 項、第299 條第1
項前段，毒品危害防制條例第10條第1 項、第2 項、第18條第1
項前段，刑法第11條前段、第47條第1 項、第51條第5 款、第38
條第1項第2款，判決如主文。
本案經檢察官朱立豪到庭執行職務。
中    華    民    國    95    年    11    月    10    日
                  刑事第十八庭  法  官  吳幸娥
以上正本證明與原本無異
如不服本判決應於送達後10日內向本院提出上訴狀
                                書記官  洪惠玲
中    華    民    國    95    年    11    月    13    日
附錄本案論罪科刑法條全文：
毒品危害防制條例第10條
施用第一級毒品者，處六月以上五年以下有期徒刑。
施用第二級毒品者，處三年以下有期徒刑。


司法院資訊處製作；財團法人民間司法改革基金會備份。
